---
title: "Corales Lorenzo"
author: "Mau, Fer"
date: "11 de noviembre de 2015"
output: html_document
---

##Panorama General

+ Se seleccionaron los parches donde es factible encontrar colonias de _Acropora sp._
por medio de variables de PR (batimetría, etc) (por tanto, se espera que las
variables ambientales observadas en este estudio estén restringidas en cuanto a
su rango real), luego se exploraron dichos parches, y se seleccionaron los que en
realidad tiene cubierta de acrópora para ser muestreados.

+ Por medio de sitios de 4m de radio, se muestreo el 10% de cada parche de _Acrópora_.

+ Por tanto, los sitios/polígonos muestreados no son representativos del arrecife
en que se encuentran, sin embargo, componen en un muestreo estratificado de los
parches con _Acrópora sp._ dentro de cada arrecife.

+ Primera idea: juntar los datos con puntos muestreados en a lo largo de todo el 
arrecife para tener una muestra que de una idea más completa de la cobertura
de _Acropora sp_ a lo largo de todos los arrecifes, es decir, obtener una muestra
_representativa_ de la cobertura de _Acropora sp_ para cada arrecife. Con esta
muestra y variables ambientales tratar de hacer un mapa de cobertura de _Acropora_
para todos los arrecifes de puerto morelos.

+ Segunda idea: mapa de distribución potencial de _Acrópora_, para identificar
sitios donde es factible sembrarla. Este mapa debería incluir variables como
distancia a hoteles y drenajes, para mejorar las aplicaciones a conservación.

+ Tercera idea: Mau dice que para delimitar las áreas a muestrear, utilizaron
los sitios que, de acuerdo a la información proporcionada por la CONABIO, presentan
cobertura de coral. Éstos se inspeccionaron por Manta Tow para determinar los parches
de acrópora. Con lo anterior, podríamos pensar que tenemos un mapa de la comunidad
coralina con porcentajes de cobertura de _Acrópora_. Lo que interesa ahora es
identificar qué variables ambientales están correlacionadas con dichos porcentajes
de cobertura:
    1. Hacer la segmentación que propuso Mau.
    2. Para cada segmento, calcular su porcentaje de cobertura basándonos en el
    mapa anterior.
    3. Clasificar los segmentos por porcentajes de cobertura (vgr: 5 clases).
    4. Perfilar variables ambientales por porcentaje, o hacer una red bayesiana


```{r, message=FALSE}
library("plyr")
library("dplyr")
library("tidyr")
library("rgdal")
library("ggplot2")
```

Para empezar, cargamos los datos y seleccionamos variables interesantes:

```{r, warning=FALSE, message=FALSE}

dir_datos <- "/Users/GreatDragonian/Dropbox/corales_caribe/gh_analisis_acroporas/datos"
# Shape con los resultados de la inferencia de cobertura de acrópora a cada
# uno de los parches de muestreo (datos agregados por parche). Ver referencias/pdfs
parches_sh <- readOGR(dsn = paste0(dir_datos, "/2014_parches_acropora"),
  layer="2014_parches_acropora")
parches_fr <- parches_sh@data %>%
  mutate(
    id = 0:(nrow(parches_sh@data) - 1) %>%
      as.character()
  ) %>%
  select(
    id,
    area = Area_m2,
    arrecife = Reef,
    zona = Zone,
    profundidad_m = prof,
    n_puntos = puntos,
    n_colonias = colonias,
    densidad_colonias = densidad,
    cobertura = Acro_cober,
    colonia_m_m2 = ColSz_m2,
    mort_reciente = MortRec,
    mort_anterior = MortAnt
  ) %>%
  mutate(
    area_efectiva = area * cobertura / 100
  )
glimpse(parches_fr)
#View(parches_fr)

# Shape con los arrecifes muestreados, casi no sirve de nada
area_muestreada_sh <- readOGR(dsn = paste0(dir_datos, "/2014_area_muestreada"),
  layer = "2014_area_muestreada")
area_muestreada_fr <- area_muestreada_sh@data %>%
  mutate(
    id = 0:(nrow(area_muestreada_sh@data) - 1) %>%
      as.character()
  ) %>%
  select(
    id,
    arrecife = Reef,
    area = Area_m2
  )
glimpse(area_muestreada_fr)
#View(area_muestreada_fr)

# Shape con los puntos muestreados, casi no sirve porque sólo tiene las coordenadas,
# por lo tanto, usaremos los datos agregados por parche.
puntos_muestreo_sh <- readOGR(dsn = paste0(dir_datos, "/2014_puntos_muestreo"),
  layer = "2014_puntos_muestreo")
puntos_muestreo_fr <- puntos_muestreo_sh %>%
  as.data.frame()
glimpse(puntos_muestreo_fr)
#View(puntos_muestreo_fr)
```

##Análisis exploratorio

Ya que seleccionamos los datos a utilizar, así como las variables de interés,
conviene visualizar un poco los datos.

```{r}
parches_plot <- fortify(parches_sh) %>%
  inner_join(parches_fr, by = "id")
glimpse(parches_plot)

# Ubicación geográfica de los parches etiquetados por arrecife.
ggplot(data = parches_plot, aes(x = long, y = lat,
  group = group, fill = arrecife)) +
  geom_polygon()

area_muestreada_plot <- fortify(area_muestreada_sh) %>%
  inner_join(area_muestreada_fr, by = "id")
glimpse(area_muestreada_plot)

# Ubicación geográfica de los arrecifes¡
ggplot(data = area_muestreada_plot, aes(x = long, y = lat,
  group = group, fill = arrecife)) +
  geom_polygon()

## Evaluando el protocolo de Lorenzo

# Revisando la estratificación que mencionó en su artículo
ggplot(parches_fr, aes(x = area, y = n_puntos)) +
  geom_point()

# Area de los parches por arrecife
ggplot(parches_fr, aes(x = arrecife, y = area)) +
  geom_boxplot() +
  geom_jitter()

# Cobertura de los parches por arrecife
ggplot(parches_fr, aes(x = arrecife, y = cobertura)) +
  geom_boxplot() +
  geom_jitter()

# ggplot(data_frame_poligonos_cobertura_agregado, aes(x = lat, y = cobertura, colour = area))  +
#   geom_point() +
#   geom_smooth() +
#   ylim(0, 100) + 
#   facet_wrap(~arrecife)
# 
# ggplot(data_frame_poligonos_cobertura_agregado, aes(x = lat, y = cobertura)) +
#   geom_point() +
#   geom_smooth() +
#   ylim(0, 100) + 
#   facet_wrap(~arrecife)

#densidad de colonias vs profundidad por zona:

# ggplot(data = data_frame_poligonos_cobertura_agregado,
#   aes(x = lat, y = area_efectiva, colour = arrecife, group = 1)) +
#   geom_point() +
#   geom_smooth()

# Vamos a trabajar primero con area efectiva de cobertura, que es
# area * % de cobertura.

# Profundidad por cobertura y zona del arrecife, no se ve relación.
ggplot(data = parches_fr, aes(x = profundidad_m, y = cobertura)) +
  geom_point() +
  facet_wrap(~zona) +
  geom_smooth()

# Plot de porcentajes de cobertura de cada parche, perfilados por arrecife
ggplot(data = parches_fr, aes(x = arrecife, y = cobertura)) +
  geom_boxplot() +
  geom_jitter()
# Se puede ver que se necesitan las dos cosas: porcentaje de cobertura y área del
# parche, para empezar a jerarquizar los arrecifes por estado de conservación de acrópora.
# El número de parches no es tan importante, puesto que lo que importa es el área cubierta.
# Cuánto está cubierto, y lo que está cubierto, qué tan cubierto está.

#Vamos a explicar "area_efectiva" con variables ambientales.

#Probar superpixeles para relacionar los polígonos con los datos in situ,
#disminuir el ruido aleatorio. A cada superpixel asociarle el valor de la variable
#de salida de su parche correpondiente. Cuidado con la autocorrelación espacial.
#Podríamos estar replicando datos.

```